臺灣高等法院刑事裁定
109年度聲字第2702號
聲  請  人  臺灣高等檢察署檢察官
受  刑  人  王羿雄



上列聲請人因受刑人數罪併罰有二裁判以上，聲請定其應執行之
刑（聲請案號：109年度執聲字第1265號），本院裁定如下：
    主  文
王羿雄所犯如附表所示之罪，應執行有期徒刑參年拾月。
    理  由
一、聲請意旨略以：受刑人王羿雄因詐欺等數罪，先後經判決確
    定如附表，應依刑法第53條、第51條第5款規定，定其應執
    行之刑，爰依刑事訴訟法第477條第1項聲請裁定等語。
二、按裁判確定前犯數罪者，併合處罰之。並數罪併罰，宣告多
    數有期徒刑者，於各刑中之最長期以上，各刑合併之刑期以
    下，定其刑期，但不得逾30年。且數罪併罰，有二裁判以上
    者，依刑法第51條之規定，定其應執行之刑，刑法第50條第
    1項前段、第51條第5款、第53條分別定有明文。次按定應執
    行之刑，應由犯罪事實最後判決之法院檢察官聲請該法院依
    上開規定裁定之，刑事訴訟法第477條第1項亦有明定。又法
    律上屬於自由裁量之事項，並非概無法律性之拘束。自由裁
    量係於法律一定之外部性界限內（以定執行刑言，即不得違
    反刑法第51條之規定）使法官具體選擇以為適當之處理；因
    此在裁量時，必須符合所適用之法規之目的。更進一步言，
    須受法律秩序之理念所指導，此亦即所謂之自由裁量之內部
    性界限。關於定應執行之刑，既屬自由裁量之範圍，其應受
    此項內部性界限之拘束，要屬當然（最高法院80年台非字第
    473號判例要旨參照）。
三、經查：
（一）受刑人因詐欺等數罪，經本院先後判處如附表所示之刑，
      均經分別確定在案，且受刑人所犯如附表編號2至6所示之
      罪，其犯罪行為時係於如附表編號1所示判決確定日期（
      即民國107年6月7日）前所為，核與上揭規定並無不合。
      進而，檢察官就受刑人如附表所示各罪所處之刑，聲請最
      後事實審之本院定其應執行之刑（聲請書附表①編號1「犯
      罪日期」欄內應修正為「103年12月3日至翌(4)日」等語
      ；②編號2「犯罪日期」欄內應修正為「104年7月14日」等
      語；③編號3「犯罪日期」欄內應修正為「104年7月30日」
      等語；④編號4「犯罪日期」欄內應修正為「104年8月14日
      」等語；⑤編號5「犯罪日期」欄內應修正為「104年8月19
      日」等語；⑥編號6「犯罪日期」欄內應修正為「104年8月
      19日」等語；⑦編號2至6「偵查（自訴）機關年度案號」
      欄內應補充為「臺北地檢105年度偵字第16548號，追加起
      訴106年度偵字第14430號」等語），經核為有理由，應予
      准許。
（二）又受刑人所犯如附表所示各罪，其中最長期者為有期徒刑
      2年2月；並如附表編號2至6所示部分，經臺灣臺北地方法
      院以106年度訴字第383號、第384號判決應執行有期徒刑3
      年4月，受刑人不服提起上訴，經本院以108年度上訴字第
      2095號判決上訴駁回，受刑人仍不服再提起上訴，經最高
      法院以109年度台上字第2387號判決上訴駁回確定，則定
      應執行刑之範圍應在各罪之最長期（2年2月）以上，及前
      定之執行刑加計如附表編號1所示宣告刑之總和（4年6月
      ）之間。綜上，審酌本件內部性及外部性界限，及受刑人
      所犯如附表所示各罪之犯罪類型、態樣、侵害法益等情狀
      ，復就其所犯數罪為整體之非難性評價後，依比例原則定
      其應執行之刑如主文所示。
據上論斷，應依刑事訴訟法第477條第1項，刑法第53條、第51條
第5款，裁定如主文。
中　　華　　民　　國　　109 　年　　7 　　月　　13　　日
                    刑事第九庭  審判長法　官  潘翠雪
                                      法　官  林庚棟
                                      法　官  葉力旗
以上正本證明與原本無異。
如不服本裁定，應於收受送達後五日內向本院提出抗告狀。
                                      書記官  王心琳
中　　華　　民　　國　　109 　年　　7 　　月　　13　　日
附表：
編         號  1 2 3 罪         名  詐欺 詐欺 詐欺 宣    告    刑  有期徒刑1年2月 有期徒刑2年2月 有期徒刑8月 犯  罪  日  期  103年12月3日至翌(4)日 104年7月14日 104年7月30日  偵查(自訴)機關年度案號  臺北地檢104年度偵字第18279號 臺北地檢105年度偵字第16548號，追加起訴106年度偵字第14430號  最後事實審 法    院 臺灣高院 臺灣高院   案    號 106年度上訴字第2424號 108年度上訴字第2095號   判決日期 107年2月7日 108年12月19日  確定判決 法    院 最高法院 最高法院   案    號 107年度台上字第2288號 109年度台上字第2387號   判決確定日期 107年6月7日 109年5月28日  是否得易科罰金  否 否  備           註  臺北地檢107年度執字第4706號（已執畢） 1.臺北地檢109年度執字第3432號 2.編號2至6案件，經臺灣臺北地方法院以106年度訴字第383號、第384號判決應執行有期徒刑3年4月，受刑人不服提起上訴，經本院以108年度上訴字第2095號判決上訴駁回，受刑人仍不服再提起上訴，經最高法院以109年度台上字第2387號判決上訴駁回確定  
編         號  4 5 6 罪         名  詐欺 詐欺 詐欺 宣    告    刑  有期徒刑8月 有期徒刑7月 有期徒刑8月 犯  罪  日  期  104年8月14日 104年8月19日 104年8月19日  偵查(自訴)機關年度案號  臺北地檢105年度偵字第16548號，追加起訴106年度偵字第14430號   最後事實審 法    院 臺灣高院    案    號 108年度上訴字第2095號    判決日期 108年12月19日   確定判決 法    院 最高法院    案    號 109年度台上字第2387號    判決確定日期 109年5月28日   是否得易科罰金  否   備           註  1.臺北地檢109年度執字第3432號 2.編號2至6案件，經臺灣臺北地方法院以106年度訴字第383號、第384號判決應執行有期徒刑3年4月，受刑人不服提起上訴，經本院以108年度上訴字第2095號判決上訴駁回，受刑人仍不服再提起上訴，經最高法院以109年度台上字第2387號判決上訴駁回確定